【裁判字號】    99,易,572
【裁判日期】    990812
【裁判案由】    竊盜
【裁判全文】
臺灣屏東地方法院刑事判決               99年度易字第572號
公  訴  人  臺灣屏東地方法院檢察署檢察官
被      告  丁○○
上列被告因竊盜等案件，經檢察官提起公訴（99年度偵緝字第
174 號），因被告於準備程序中就被訴事實均為有罪之陳述，經
告以簡式審判之旨，並聽取意見後，當庭裁定進行簡式審判程序
，本院判決如下：
    主      文
丁○○攜帶兇器竊盜，累犯，處有期徒刑捌月，螺絲起子、尖嘴
鉗各壹把均沒收；又攜帶兇器竊盜，累犯，處有期徒刑捌月，同
上之螺絲起子及尖嘴鉗各壹把均沒收；又攜帶兇器竊盜，累犯，
處有期徒刑捌月，同上之螺絲起子及尖嘴鉗各壹把均沒收；應執
行有期徒刑壹年捌月，螺絲起子及尖嘴鉗各壹把均沒收。
     事實及理由
一、犯罪事實：
  (一)丁○○前於民國90年間因偽造有價證券案件，經臺灣臺中地
    方法院以91年度訴緝字第396 號判決判處有期徒刑3 年6 月
    確定（下稱第一案）；又於91年間因贓物案件，經同法院以
    91年度中簡字第1665號判決判處有期徒刑4 月確定（下稱第
    二案）；復於同年間因竊盜案件，再經同法院以91年度易字
    1946號判決判處有期徒刑4 月確定（下稱第三案），嗣因中
    華民國九十六年罪犯減刑條例施行，上開第二案及第三案經
    同法院以96年聲減字第2317號裁定分別均減為有期徒刑2 月
    後，並與上開第一案定應執行有期徒刑3 年9 月確定，於97
    年6 月3 日因縮短刑期執行完畢。詎黃景堂仍不知悔改，竟
    因缺錢花用即分別意圖為自己不法所有之竊盜犯意，而為下
    列犯行：
  1.於98年12月24日凌晨0 時10分許，持足供凶器使用之螺絲起
    子及尖嘴鉗（起訴書誤為扳手）各1 把，在屏東市○○路8
    號「乙○○速食店」地下1 樓內，以將裝設於上址天花板上
    的監視器鏡頭1 支拆下之方式，竊得該監視器得逞後離去。
  2.於同日上午6 時43分許，其再至屏東市○○路9 號「玉山銀
    行」自動提款機，持相同工具並以相同手法，竊取監視器鏡
    頭1 支後離去。
  3.於同日上午7 時35分許，再持前述工具，並以相同手法，在
    屏東市○○路43號「台灣銀行」後方停車場內竊取監視器鏡
    頭1 支，甫得手，恰有台灣銀行員工甲○○上班發現，而詢
    問丁○○做何事，丁○○因事跡敗露即佯稱係清洗鏡頭而再
    將該竊得手之監視器鏡頭1 支裝回原處後離去。事後警方根
    據報案，再循線查獲上情。
  (二)案經屏東縣政府警察局屏東分局報請臺灣屏東地方法院檢察
    署檢察官偵查起訴。
二、證據及論罪科刑理由：
  (一)上開犯罪事實，業據被告於偵查中及本院準備程序及審理中
    坦供在案，核與證人即乙○○速食店副店長丙○○、玉山銀
    行員工戊○○、台灣銀行員工甲○○於警詢證述之失竊情節
    相符，而被告行竊當時亦有監視器錄得之影像翻拍之照片附
    於警卷可資佐證，綜上證據，本件被告犯行堪以認定。
  (二)按刑法第321 條第1 項第3 款之攜帶兇器竊盜罪，係以行為
    人攜帶兇器竊盜為其加重條件；而所謂兇器，其種類並無限
    制，凡客觀上足對人之生命、身體、安全構成威脅，具有危
    險性之兇器均屬之，且祇須行竊時攜帶此種具有危險性之兇
    器為已足，並不以攜帶之初有行兇之意圖為必要；按螺絲起
    子及尖嘴鉗各1 把，屬金屬材質，質地堅硬，具有一定重量
    ，可供人持以對外攻擊，如用以施暴、脅迫、甚或單純抵抗
    ，依一般社會觀念，為客觀上足以對人之身體、生命、安全
    構成威脅，具有危險性，為刑法第321 條第1 項第3 款所稱
    之兇器無誤。就如犯罪事實(一)部分，核被告丁○○所為，均
    係犯刑法第321 條第1 項第3 款攜帶兇器竊盜罪。被告所犯
    3 次攜帶兇器竊盜犯行，犯意個別，所行竊之地點亦非同一
    ，應予分論併罰。
  (三)被告曾受如犯罪事實欄所示有期徒刑之宣告並經執行完畢，
    ，有臺灣高等法院被告前案紀錄表一份附卷可參，其於有期
    徒刑執行完畢後5 年內，故意再犯本件有期徒刑以上之罪，
    均為累犯，應各依刑法第47條第1 項之規定加重其刑。爰審
    酌被告正值壯年，竟不思正途賺取財物，僅因缺錢花用即任
    意以不正方法竊取他人財物，侵害他人財產法益，實非可取
    ；行竊所得之監視器鏡頭3 個，僅有其中1 個因當場被告發
    現而歸放原處，犯後已知坦承犯行等一切情狀，分別量處如
    主文所示之刑，並定其應執行刑。被告行竊所使用之工具螺
    絲起子及尖嘴鉗各1 把，為被告所有，業經被告坦認在卷，
    該物雖未經扣案，惟被告供稱尚放置家中，既未滅失，爰依
    刑法第38條第1 項第2 款宣告沒收。
據上論斷，依刑事訴訟法第273 條之1 第1 項、第299 條第1 項
前段，刑法第321 條第1 項第3 款、第47條第1 項、第38條第1
項第2 款、第51條第1 項第5 款，判決如主文。
本案經檢察官陳新君到庭執行職務。
中    華    民    國    99    年    8     月    12    日

                  刑事第六庭    法  官  惠光霞
以上正本證明與原本無異。
如不服本判決應於收受判決後10日內向本院提出上訴書狀，並
應敘述具體理由；其未敘述上訴理由者，應於上訴期間屆滿後
20日內向本院補提理由書（均須按他造當事人之人數附繕本）
「切勿逕送上級法院」。
中    華    民    國    99    年    8     月    12    日
                                書記官  徐錦純
附錄本案所犯法條全文
中華民國刑法第321條
（加重竊盜罪）
犯竊盜罪而有左列情形之一者，處 6 月以上、 5 年以下有期徒
刑：
一、於夜間侵入住宅或有人居住之建築物、船艦或隱匿其內而犯
    之者。
二、毀越門扇、牆垣或其他安全設備而犯之者。
三、攜帶兇器而犯之者。
四、結夥三人以上而犯之者。
五、乘火災、水災或其他災害之際而犯之者。
六、在車站或埠頭而犯之者。
前項之未遂犯罰之。

司法院資訊處製作；財團法人民間司法改革基金會備份。
